【裁判字號】    94,易,1608
【裁判日期】    950227
【裁判案由】    入出國及移民法
【裁判全文】
臺灣桃園地方法院刑事判決              94年度易字第1608號
公  訴  人  台灣桃園地方法院檢察署檢察官
被      告  甲○○
            丁○○
上二人共同
選任辯護人  邱明正律師
被      告  乙○○
            丙○○
上列被告因違反入出國及移民法案件，經檢察官提起公訴（94年
度偵字第3043號、第4531號、第6139號），被告自白犯罪，經本
院合議庭裁定由受命法官獨任進行簡式審判程序，檢察官聲請改
依協商程序而為判決，本院判決如下：
    主      文
乙○○、甲○○、丁○○、丙○○共同在機場以交付證件，利用
航空器運送非運送契約應載之人至他國，未遂，各處有期徒刑肆
月，如易科罰金，均以佰元折算壹日。
    事實及理由
一、甲○○於民國86年間，因過失致死案件，經台灣高等地方法
    院台中分院以86年度交上易字第3411號判處有期徒刑4 月，
    如易科罰金以300 元折算1 日確定，於87年2 月23日易科罰
    金執行完畢；丙○○於85年間因違反漁業法案件，經台灣南
    投地方法院以85年度訴字第502 號判處有期徒刑6 月，緩刑
    3 年確定，緩刑期滿未經撤銷，刑之宣告失其效力（均不構
    成累犯）。乙○○、甲○○、丁○○、丙○○與陳瑞章（由
    台灣桃園地方法院檢察署檢察官另案偵辦中）、某姓名、年
    籍不詳「陳姓男子」及某姓名、年籍不詳之成年男子等人共
    組人蛇集團，以提供臺灣地區人民護照、登機證等物，掩護
    大陸地區人民從大陸地區搭機至台灣，再由台灣轉機至澳洲
    ，乙○○、甲○○、丁○○、丙○○、陳瑞章、某姓名、年
    籍不詳「陳姓男子」及某姓名、年籍不詳之成年男子明知提
    供個人身分，供人蛇集團以上開方式掩護大陸地區人民出境
    ，乃法所不許，竟因貪圖小利，共同基於利用航空器運送非
    運送契約應載之人偷渡至澳洲之犯意聯絡，分別參與下列行
    為：
  (一)將大陸地區人民自香港矇混進入中正機場欲過境轉機而未入
    境部分：
    於94年1 月中旬，先由陳瑞章在臺中市逢甲大學附近，以免
    費遊澳洲及新臺幣（下同）2 萬元之代價交付予甲○○及甲○○之妻葉淑媚，約定於94年2 月間由葉淑媚先前往香港，
    以葉淑媚所劃位取得之回台登機證交由大陸人民搭機至中正
    機場，再以非法方式利用航空器運送非運送契約應載之大陸
    人民至澳洲，而甲○○則於台灣負責接應的工作，嗣於94年
    2 月11日，由乙○○開車搭載丁○○、丙○○至桃園中正國
    際機場（以下簡稱中正機場），3 人共同搭機前往香港，再
    轉搭巴士至深圳與陳瑞章會合，陳瑞章於深圳並以支付丙○○香港來回機票、食宿費用與零用金1 萬元等代價，由丙○○提供自己名義且已劃座之登機證，供大陸人士偷渡使用，
    另於94年2 月初，上開陳姓蛇頭與欲偷渡至澳洲之大陸地區
    人民何耀、王玲玲（均另行遣返）接洽，並帶領何耀、王玲
    玲至深圳與陳瑞章碰頭，待葉淑媚、丙○○飛抵香港後，隨
    即由丁○○、丙○○於94年2 月12日，在香港機場中華航空
    公司（以下簡稱華航）櫃臺，以葉淑媚、丙○○本人之護照
    及機票，辦理該公司當日飛往我國中正機場之華航CI614 班
    次班機之27K 、26J 座位，英文譯名「YEH SHUMEI」、「
    YANG YICHU」之登機證後，葉淑媚、丙○○取得上開登記證
    及機票後，均在香港機場某處交予乙○○，乙○○即在香港
    機場交付何耀及王玲玲使用，乙○○為引領、掩護何耀、王
    玲玲，則與何耀、王玲玲搭乘同班機返回台灣，何耀、王玲
    玲並於華航班機上將上開登機證丟棄，何耀、王玲玲於當日
    飛抵中正機場欲過境轉機而未入境。
  (二)大陸地區人民飛抵中正機場後，欲轉機飛往澳洲部分：
    甲○○則於94年2 月12日19時許，在中正機場第二航廈華航
    4B櫃臺，辦理華航CI053 班次班機劃位手續後，於同日20時
    許乙○○、何耀、王玲玲抵達台灣後，再由甲○○將上開人
    蛇集團不詳姓名、年籍之成年男子於同日在中正機場大廳門
    口所交付之內有曾秀月、劉忠勝（另由台灣桃園地方法院檢
    察署檢察官為不起訴處分）名義之護照及登機證，護照上並
    有該姓名、年籍不詳之成年男子於不詳時、地偽造之內政部
    警政署航空警察局查驗隊查驗員之出國查驗章（下稱出國查
    驗章），以蓋用偽造印章產生印文之方式，分別在前開登機
    證2 張上，偽造查驗日期為「2005年2 月12日」之出國查驗
    章印文各1 枚，用以表示已經證照查驗人員審核通過得合法
    出境證明用之公文書，後由甲○○將上開護照及登記證交付
    予何耀與王玲玲冒用曾秀月、劉忠勝之身分使用，並由甲○○引導何耀與王玲玲前往中正國際機場第二航廈D2候機室，
    伺機利用華航CI053 班次班機運送非運送契約所搭載之何耀
    及王玲玲前往澳洲布里斯本，足生損害於內政部警政署對入
    出境管理之正確性，嗣於94年2 月12日21時50分許，在中正
    國際機場第二航廈D2登機門前，為警當場查獲而未得逞，並
    扣得華航機票3 張、甲○○所有之華航CI053 班次班機登機
    證及甲○○所有之行動電話1 支。案經內政部警政署航空警
    察局移請台灣桃園地方法院檢察署檢察官偵查起訴。
二、證據：
  (一)被告4人於偵查及本院審理中之自白。
  (二)證人何耀、王玲玲、曾秀月、劉忠勝於偵查中之證述。
  (三)中華民國普通護照申請書6份。
  (四)曾秀月、劉忠勝護照影本各1 份及航空警察局護照查驗隊94
    年2 月14日鑑識報告2 份。
  (五)現場照片14幀。
  (六)旅客入出境紀錄查詢表1份。
  (七)甲○○護照及登記證影本各1份。
  (八)何耀、王玲玲大陸護照影本1份。
三、本件被告均已認罪，經檢察官與被告於準備程序達成協商之
    合意，其合意內容為：被告均願受科處有期徒刑4 月。經查
    ，上開協商合意並無刑事訴訟法第455 條之4 第1 項所列情
    形之1 ，檢察官聲請改依協商程序而為判決，本院爰不經言
    詞辯論，於協商合意範圍內為協商判決。
四、附記事項：
  (一)按共同正犯之意思聯絡，原不以數人間直接發生者為限，即
    有間接之聯絡者，亦包括在內。如甲分別邀約乙、丙犯罪，
    雖乙、丙間彼此並無直接之聯絡，亦無礙於其為共同正犯之
    成立（最高法院77年台上字第2135號著有判例參照）。被告
    葉淑媚、丙○○互為在機場以交付證件，利用航空器運送非
    運送契約應載之人至他國之犯意聯絡，並均與陳瑞章、乙○○直接發生意思聯絡，陳瑞章、乙○○又與甲○○有意思聯
    絡，先由被告葉淑媚、丙○○在香港機場將登記證交付予大
    陸人士何耀、王玲玲使用入境至台灣，再由甲○○於台灣中
    正機場交付曾秀月、劉忠勝名義之護照及登機證予非運送契
    約應運送之大陸地區人民何耀與王玲玲，欲使何耀與王玲玲
    ，以此方式至澳洲。被告乙○○、甲○○、丁○○、丙○○
    、陳瑞章、某姓名、年籍不詳陳姓男子及某姓名、年籍不詳
    之成年男子等人均為共同正犯。被告係以一交付登機證行為
    ，同時交付2 張登機證，欲1 次偷渡上開2 名大陸地區人民
    至澳洲而犯之，均係同種想像競合犯，應依刑法第55條規定
    ，從一重處斷。
  (二)被告已著手交付上開登機證予大陸地區人民何耀、王玲玲，
    然何耀、王玲玲在尚未登機前即為警查獲，而未至於使大陸
    地區人民何耀、王玲玲之非運送契約所應運送之人出境至澳
    洲之結果，其等犯罪尚屬未遂，核被告所為，均係犯入出國
    及移民法第53條第2 項、第1 項之在機場以交付證件，利用
    航空器運送非運送契約應載之人至他國未遂罪。起訴書認渠
    等係犯入出國及移民法第53條第1 項之既遂罪，雖有未洽，
    惟此僅係犯罪階段認定有誤，不生變更起訴法條之問題。
  (三)上開扣案曾秀月、劉忠勝護照上偽造中華民國出境查驗章戳
    ，雖經鑑定確為偽造，有航空警察局證照查驗隊鑑識報告2
    份附卷足佐，然上開中華民國出境查驗章戳應屬偷渡集團所
    偽造，並無證據足認被告4 人就偽造中華民國出境查驗章戳
    之部分，亦與前述偷渡集團成員間有犯意聯絡及行為分擔，
    是前述偷渡集團所涉偽造中華民國出境查驗章戳之犯行，與
    被告4 人並無直接關係，亦與被告4 人本件犯罪無關，自不
    得於本件諭知沒收，併此敘明
五、應適用之法條：刑事訴訟法第455 條之4 第2 項、第455 條
    之8 ，入出國及移民法第53條第2 項、第1 項，刑法第11條
    前段、第28條、第26條前段、第55條、第41條第1 項前段，
    罰金罰鍰提高標準條例第2 條。
六、本判決除有刑事訴訟法第455 條之4 第1 項第1 款、第2 款
    、第4 款、第6 款、第7 款所定情形之一，或違反同條第2
    項規定者外，不得上訴。
七、如不服本件判決，得自收受判決送達後10日內，向本院提出
    上訴書狀，上訴於第二審法院。
八、本案經檢察官楊挺宏到庭執行職務。
中    華    民    國    95    年    2     月    27    日
                  刑事第四庭  法  官  張淑華
以上正本證明與原本無異。
如不服本判決應於送達後10日內向本院提出上訴狀，應付繕本。
                              書記官  郭中明
中    華    民    國    95    年    3     月     3    日
附錄論罪科刑法條
入出國及移民法第五十三條
在機場、港口以交換、交付證件或其他方法，利用航空器、船舶
或其他運輸工具運送非運送契約應載之人至他國者，處三年以下
有期徒刑、拘役或科或併科新臺幣一百萬元以下罰金。
前項之未遂犯罰之。


司法院資訊處製作；財團法人民間司法改革基金會備份。
